臺灣桃園地方法院刑事判決　　　　　110年度交簡上字第232號
上　訴　人
即　被　告　劉育誠


上列上訴人因公共危險案件，對本院民國110 年7 月20日110 年
度壢交簡字第1470號第一審刑事簡易判決（聲請簡易判決處刑案
號：110 年度偵字第16713 號）提起上訴，本院第二審合議庭判
決如下：
    主  文
上訴駁回。
劉育誠緩刑貳年。並應於本判決確定之日起六個月內，向公庫支
付新臺幣參萬伍仟元。
    事實及理由
一、本案經本院合議庭審理結果，認原審以上訴人即被告劉育誠
    犯刑法第185 條之3 第1 項第1 款之不能安全駕駛動力交通
    工具罪，處有期徒刑2 月【如易科罰金，以新臺幣（下同）
    1,000 元折算1 日】，認事用法及量刑均無不當，應予維持
    ，並引用原審判決記載之事實、理由、證據及論罪科刑法條
    （如附件）。
二、上訴人上訴意旨略以：我現已知悉因慢性疾病致酒精代謝較
    慢，對本案坦承錯誤，並保證絕不再犯，願提供社會服務或
    捐款，請求給予緩刑之宣告，不要讓我留下前科紀錄等語。
三、本院之判斷：
  ㈠查上訴人對原審判決之認事用法及量刑甘服，且本院合議庭
    亦認原審判決無違法不當，故上訴人之上訴為無理由，應予
    駁回。
  ㈡次按凡有審理事實職權之法院，均得依其職權宣告緩刑，第
    二審以判決駁回上訴時，仍得諭知緩刑之宣告。查上訴人未
    曾因故意犯罪受有期徒刑以上刑之宣告（商標法之罪業已緩
    刑期滿且未經撤銷，刑之宣告已失其效力），並係首次犯不
    能安全駕駛動力交通工具罪，有臺灣高等法院被告前案紀錄
    表可證（見本院卷第25-26 頁），參以本案測得之吐氣酒精
    濃度為每公升0.29毫克（見偵卷第37頁），未逾法定值每公
    升0.25毫克甚多，故本院合議庭審酌上訴人因一失慮致罹刑
    章，惟犯後已知悔悟，信上訴人經此偵、審程序及科刑後，
    應知警惕無再犯之虞，是認原審對上訴人所宣告之刑，以暫
    不執行為適當，爰依刑法第74條第1 項第1 款規定，宣告緩
    刑2 年，以啟自新，另為使上訴人記取教訓，填補遭破壞之
    法秩序，併依同條第2 項第4 款規定，命上訴人於本判決確
    定之日起6 個月內，向公庫支付35,000元。若上訴人未依限
    履行緩刑之負擔且情節重大，檢察官得依法向法院聲請撤銷
    緩刑之宣告，附此敘明。
四、據上論斷，依刑事訴訟法第455 條之1 第1 項、第3 項、第
    368 條、第373 條，判決如主文。
本案經檢察官陳建宇聲請簡易判決處刑，檢察官林奕瑋到庭執行
職務。
中    華    民    國   110    年    11    月    17    日
                  刑事第八庭  審判長法  官   許雅婷
                                    法  官   郭書綺
                                    法  官   葉作航
以上正本證明與原本無異。
不得上訴。
                                    書記官   蔡明燕
中    華    民    國   110    年    11    月    18    日
附件：
臺灣桃園地方法院刑事簡易判決  110年度壢交簡字第1470號
聲  請  人  臺灣桃園地方檢察署檢察官
被      告  劉育誠  男  民國00年00月00日生
                    身分證統一編號：Z000000000號
                    住桃園市○○區○○○街00○00號7樓
上列被告因公共危險案件，經檢察官聲請以簡易判決處刑（110
年度偵字第16713 號），本院判決如下：
    主      文
劉育誠犯不能安全駕駛動力交通工具罪，處有期徒刑貳月，如易
科罰金，以新臺幣壹仟元折算壹日。
    事實及理由
一、本件犯罪事實及證據，均引用檢察官聲請簡易判決處刑書（
    如附件）之記載。
二、核被告劉育誠所為，係犯刑法第185 條之3 第1 項第1 款不
    能安全駕駛動力交通工具罪。爰以行為人之責任為基礎，審
    酌酒後駕車之危害及酒後不應駕車之觀念，已透過學校教育
    、政令宣導及各類媒體廣為介紹傳達各界週知多年，則被告
    對於酒後不能駕車，及酒醉駕車之危險性，應有相當之認識
    ，本應知所警惕，卻於本案於服用酒類後，吐氣酒精濃度達
    每公升0.29毫克，貿然駕駛自用小客車上路，除危及己身安
    危，亦罔顧公眾往來之交通安全，並對其他用路人之生命、
    身體及財產造成相當程度之潛在危險，應予非難；惟念其犯
    後對其犯行坦承不諱，態度尚佳，且本次酒駕並未肇事造成
    實害，兼衡其為大學畢業之教育程度、從商、家庭經濟狀況
    小康（見被告警詢筆錄受詢問人欄）等一切情狀，量處如主
    文所示之刑，並諭知易科罰金之折算標準。
三、據上論斷，應依刑事訴訟法第449 條第1 項前段、第3 項、
    第454 條第2 項，刑法第185 條之3 第1 項第1 款、第41條
    第1 項前段，刑法施行法第1 條之1 第1 項，逕以簡易判決
    處刑如主文。
四、如不服本判決，得於判決書送達之翌日起20日內，以書狀敘
    述理由，向本庭提出上訴。
本案經檢察官陳建宇聲請以簡易判決處刑。
中    華    民    國  110     年    7     月    20    日
                  刑事第一庭  法  官  陳華媚
以上正本證明與原本無異。
如不服本判決，應於判決送達後20日內向本院提出上訴狀（應附
繕本）。
                              書記官  林希潔
中    華    民    國   110    年    7     月    21    日
附錄論罪科刑法條：
中華民國刑法第185條之3第1項
駕駛動力交通工具而有下列情形之一者，處 2 年以下有期徒刑
，得併科 20 萬元以下罰金：
一、吐氣所含酒精濃度達每公升零點二五毫克或血液中酒精濃度
    達百分之零點零五以上。
二、有前款以外之其他情事足認服用酒類或其他相類之物，致不
    能安全駕駛。
三、服用毒品、麻醉藥品或其他相類之物，致不能安全駕駛。
附件：
臺灣桃園地方檢察署檢察官110年度偵字第16713號聲請簡易判決
處刑書。
臺灣桃園地方檢察署檢察官聲請簡易判決處刑書
                                    110年度偵字第16713號
　
     被      告  劉誠  男  34歲（民國00年00月00日生）
                         住桃園市○○區○○○街00○00號7樓
                         國民身分證統一編號：Z000000000號
上列被告因公共危險案件，業經偵查終結，認宜聲請以簡易判決
處刑，茲將犯罪事實及證據並所犯法條分敘如下：
        犯  罪  事  實
一、劉誠自民國 110 年 3 月 11 日凌晨 0 時起至同日凌晨
    2 時止，在桃園市中壢區「世紀廣場美食歡樂城」某夜店內
    飲用啤酒 2 瓶後，明知飲酒後不得駕駛動力交通工具，仍
    基於酒後駕駛動力交通工具之犯意，於同日凌晨 4 時 30
    分許駕駛車牌號碼 000-0000 號自用小客車上路。嗣於同日
    凌晨 4 時 41 分許，行經桃園市○○區○○○街 0 ○ 0
    號前，為警攔檢稽查，經對劉誠施以酒精濃度測試，測得
    其吐氣酒精濃度值為每公升 0.29 毫克，逾每公升 0.25 毫
    克之法定安全駕駛標準。
二、案經桃園市政府警察局中壢分局報告偵辦。
         證據並所犯法條
一、上揭犯罪事實，業據被告劉誠於警詢及本署偵查中坦承不
    諱，並有酒精測定紀錄表、桃園市政府警察局舉發違反道路
    交通管理事件通知單各 1 份在卷可稽。被告罪嫌已臻明確
    。
二、所犯法條：核被告劉誠所為，係犯刑法第 185 條之 3 第
    1 項第 1 款公共危險罪嫌。
三、依刑事訴訟法第451 條第1 項聲請逕以簡易判決處刑。
     此    致
臺灣桃園地方法院
中    華    民    國   110    年    6     月    7     日
                               檢  察  官  陳 建 宇
本件證明與原本無異
中    華    民    國   110    年    6     月    16    日
                              書  記  官  方 雅 蘭
附記事項：
本件係依刑事訴訟法簡易程序辦理，法院簡易庭得不傳喚被
告、輔佐人、告訴人、告發人等出庭即以簡易判決處刑；被告
、被害人、告訴人等對告訴乃論案件如已達成民事和解而要撤
回告訴或對非告訴乃論案件認有受傳喚到庭陳述意見之必要時
，請即另以書狀向簡易法庭陳述或請求傳訊。
所犯法條：
中華民國刑法第185條之3
駕駛動力交通工具而有下列情形之一者，處 2 年以下有期徒刑
，得併科 20 萬元以下罰金：
一、吐氣所含酒精濃度達每公升零點二五毫克或血液中酒精濃度
    達百分之零點零五以上。
二、有前款以外之其他情事足認服用酒類或其他相類之物，致不
    能安全駕駛。
三、服用毒品、麻醉藥品或其他相類之物，致不能安全駕駛。
因而致人於死者，處 3 年以上 10 年以下有期徒刑；致重傷者
，處 1 年以上 7 年以下有期徒刑。
曾犯本條或陸海空軍刑法第 54 條之罪，經有罪判決確定或經緩
起訴處分確定，於五年內再犯第 1 項之罪因而致人於死者，處
無期徒刑或 5 年以上有期徒刑；致重傷者，處 3 年以上 10 年
以下有期徒刑。